臺灣臺北地方法院民事判決　　　　　　　99年度訴字第1375號
原　　　告　陳詩芸
被　　　告　何明治
上列當事人間請求清償債務事件，本院於民國99年12月28日言詞
辯論終結，判決如下：
    主  文
被告應給付原告新台幣壹拾肆萬柒仟壹佰貳拾肆元，及其中新台
幣參萬壹仟伍佰貳拾玖元部分，自民國九十九年十二月二十九日
起至被告於民國一百年十月十日前清償之日或一百年十月十日止
，按年息20%計算之利息。
其餘之訴駁回。
訴訟費用由被告負擔四分之一，餘由原告負擔。
本判決關於原告勝訴部分，於原告以新台幣伍萬肆仟元供擔保後
，得假執行。但被告如於假執行程序實施前，以新台幣壹拾伍萬
元預供擔保，得免為假執行。
其餘假執行之聲請駁回。
    事實及理由
壹、程序方面：按訴狀送達後，原告不得將原訴變更或追加他訴
    。但擴張或減縮應受判決事項之聲明者，不在此限。又被告
    於訴之變更或追加無異議，而為本案之言詞辯論者，視為同
    意變更或追加，民事訴訟法第255條第1項第3款及第2項定有
    明文。查本件原告起訴時係請求被告給付新台幣（下同）
    590,000元及如附表1所示之利息，嗣於民國99年11月23日之
    言詞辯論期日，就本金部分追加請求被告增加給付69,559
    元，嗣於99年12月28日本院最後言詞辯論期日復當庭具狀減
    縮請求金額為299,940元及減縮請求之部分利息（參見附表
    2及原告99年12月28日準備程序狀（三）所載附表），此分
    別屬擴張或減縮應受判決事項之聲明，被告亦均未異議而為
    本案之言詞辯論，依前揭規定意旨，均應准許之。
貳、實體方面：
（一）兩造原為男女朋友，於民國98年租屋共居，並協議投資股
      票設立帳戶，約定共同使用原告之帳戶而各自投資各自選
      定之股票，嗣被告以投資股票失利為由，自98年6月23日
      起陸續向原告借得如附表2編號1.至8.所示本金款項，其
      中：
    (1)編號1.所示款項，係因被告自98年6月15日起投資股票失
      利，共計虧損新台幣（下同）160,000元，為此於98 年6
      月23日向原告借款160,000元，同時亦稱願意為原告支付
      原告自己因購入晶華股票之虧損款30,000元，以貼補原告
      之前支付兩造共居生活費、房租費等負擔，斯時即約定以
      190,000元計算、利率及利息有約定如附表2所示原告主張
      之情形，被告並有為此簽發面額為200,000元之本票一紙
      為擔保，嗣後被告已於98年6月底先清償20,000元，於98
      年7月10日再清償20,000元，之後按月清償20,000元，是
      自98年6月底至99年1月10日止，被告已清償160,000 元，
      惟仍有40,000元未清償，且被告在書立交付系爭自白書時
      亦有載明此筆借款同意給付20,000元之利息，亦可證約定
      利率為年息10.53%計算，原告自得請求被告計付如附表2
      編號1所示本金及利息（原告主張此數額之計息時間如附
      表2所示）。
    (2)編號2.之借款23,000元部分，係因原告請被告代為繳納信
      用卡費用，而拿23,000元與被告，惟被告嗣後未代為繳納
      而挪作他用，迨原告知悉後被告有同意取得之款項即為其
      向原告借入之借款，並為此簽發面額為30,000元之本票一
      紙為擔保，及稱多出之7,000元為願給付原告之利息，且
      於其書立下述系爭自白書中有同意變更利息按年息25%計
      算，故原告自得請求被告按年息20%計算利息。
    (3)編號3.之借款56, 811元部分，被告簽發金額分別為20,00
      0元之本票三紙為擔保，約定利息為3,189元，於系爭自白
      書中就此筆借款則同意變更利息按年息20%計算，原告自
      得請求按年息20%計息。
    (4)編號4.借款137,634元及編號8之借款69,559元部分，係因
      於98年間兩造分別投資林先生經營之股票（下稱林先生版
      ）及憲哥經營之股票（下稱憲哥版）均有盈虧，包括98
      年9月28日至98年10月2日間原告虧損林先生版45,400元、
      被告虧損憲哥版27,300元，98年10月5日起至98年10月9日
      止，原告投資林先生版虧損64,461元、被告虧損16, 920
      元，被告投資憲哥版虧損92,000元，因原告自身已有虧損
      109,861元，被告無力負擔自身虧損而欲向原告借款時，
      原告起初不同意，經被告提出以交換互相所虧損債務之方
      式，亦即由原告負責林先生版之虧損126,781元，被告負
      責憲哥版之虧損共119,300元，被告並為此簽發面額為
      200,000元之本票一紙與原告作為擔保，且稱超出前述被
      告同意負擔虧損額外者係補貼原告之利息，原告因而先代
      為結清被告應負擔虧損款計137,634元。嗣於98年10月12
      日起至98年10月16日間，原告因投資林先生版再虧損
      16,335元，被告投資林先生版有賺取10,030元之獲利，98
      年10月19日起至98年10月23日間，原告投資林先生版又再
      虧損12,750元，被告則虧損69,559元，被告就此虧損69,5
      59元而再度向原告借款，並簽發金額為100,000元之本票
      一紙與原告，並仍稱超過前開數額部分即為利息，原告因
      而先後借款如附表2編號4.、8.所示者與被告，至於利息
      部分則經兩造協議更改以年息20%計算，且因被告嗣後爭
      執利息之金額，原告方同意將2筆共38,030元者償還被告
      而撕毀面額20,000元之2紙本票，詎被告非惟未償還借款
      ，更於99年1月17日趁原告上廁所之際，竊取其因前開借
      款而簽發之本票，被告之行為已經台灣台北地方法院檢察
      署以99年度偵字第6888號事件偵查中。是就編號4者被告
      尚應償還137,634元之本金及62,366元之利息，編號8.者
      被告原本積欠之本金69,559元及利息30,441元，業經其清
      償38,030元，故被告尚應償還借款本金31,529元及前述利
      息30,441元。
    (5)編號5.之借款13,200元部分，係因被告欲購買手機，而借
      款與被告，被告於系爭自白書中同意按年息20%計算利息
      。
    (6)編號6.之借款5,000元部分，被告於系爭自白書中，同意
      按年息20%計算利息。
    (7)編號7.之借款3,000元部分，則係因原告代被告清償打麻
      將所欠之款項，被告於系爭自白書中就此筆借款則同意按
      年息20%計算利息。
      此外，被告因所積欠前述款項均未償還，與原告發生紛爭
      後，被告曾找原告母親調解並於99年2月23日書立計載各
      該借款情形之自白書（下稱系爭自白書）1份交付予原告
      母親而承認各該借款，但迄今仍未按約清償，為此依兩造
      間之前開借款及系爭自白書約定等法律關係，訴請被告清
      償仍積欠之款項及利息。並聲明：被告應返還原告299,
      940元，及如附表1所示之利息；並願供擔保請准宣告假執
      行。
（二）對被告抗辯之陳述略以：就附表2編號1.之借款部分，並
      未收到被告所稱清償之210,000元，且不同意被告撤銷其
      贈與之意思表示。就編號2.之借款被告辯稱有為支付原告
      姐姐燙髮費用而清償7,000元部分，該燙髮費用為原告與
      原告之姐一同支付，並非被告所支付，亦未收到被告所稱
      之8,000元。就編號3.之借款，並未收到被告所稱有清償
      之30,000元。就編號4.之借款，原告有收到28,000元，未
      收到16,335元，但已撕毀被告因附表一編號3.之借款所簽
      發之三紙本票中之二紙，以與此筆借款利息相抵。就編號
      7.之借款，並未收到被告所稱清償款40,000元。
二、被告則抗辯以：就附表2編號1.之借款，當時有同意要給付
    160,000元，已於借款當月還清100,000元，自98年8月至99
    年1月併其他借款，陸續支付110,000元，又利息應自98年7
    月份算至99年1月份，但兩造當時並未約定利率為10.53%。
    而被告就原告虧損30,000元部分，被告並未同意負擔，且當
    時縱有以贈與之意思答應幫原告付款，在本件審理中亦主張
    撤銷該贈與之意思表示，被告就此自已無給付義務。就編號
    2.之借款，因已代原告之姐支付燙髮費用7,000元及原告因
    打麻將所輸之金錢8,000元，實際上僅剩8,000元之欠款。就
    編號3.之借款，因與原告約定由被告代原告支付股票虧損之
    30,000元，且有說明係用以抵此筆借款，故此筆借款應僅剩
    26,811元之欠款。就編號4.之借款，被告因與原告共同投資
    股票僅曾向原告借款69,559元，但嗣後被告已有清償16,335
    元，另被告之友人亦曾幫忙被告支付28,000元，並告知原告
    要以前開金額，與此筆借款相抵，實際積欠數額低於原告之
    主張，且被告並未同意負擔原告自己投資虧損之137,634元
    ，此係原告所提出並表示不然要分手，被告不得已才有簽發
    本票，實際上並未同意負擔此虧損款。就編號5.之借款，其
    前原告有贈送手機與被告，在分手時被告確有有同意支付原
    告此費用，就利息之請求亦不爭執。就編號6.之借款亦不爭
    執。就編號7.之借款，被告確有向原告借款，惟嗣後已代原
    告支付40,000元，並約定以之抵償欠款。另被告於系爭自白
    書內縱有記載願多給付利息與原告，現在並不願意多付。並
    聲明：原告之訴駁回；如受不利判決，願供擔保請准宣告免
    為假執行。
三、本件兩造並不爭執在98年間其等為共居之男女朋友關係，交
    往期間被告亦曾簽發本票數紙交付與原告，及原告所提出記
    載兩造間金錢往來款項之自白書1份（下稱系爭自白書），
    確係被告在99年初所書立交付與原告母親者，上情並有系爭
    自白書影本1份在卷可證，自堪信屬實，惟就原告所主張各
    筆借款部分，被告既以前詞置辯，茲分論如下：
  (1)附表2編號1.者，被告已自認確有如原告所主張因股票虧損1
    60,000元而向原告借款之事實，且被告在99年1月間書立系
    爭自白書時，已有陸續清償原告計160,000元之事實，亦為
    兩造所不爭執，並與系爭自白書之記載內容相符，原告在本
    件訴訟亦未請求被告給付此筆借款本金，但原告就此竟又請
    求被告計付利息10,000元（詳細主張之利率及計息時間如附
    表2編號1.所示），在借款本金業經被告全數清償之情況下
    ，原告仍請求被告計付利息，已屬無據。再者，關於另
    30,000 元款項部分，原告主張係因同意借160,000元與被告
    時，被告有同意負擔原告自己在股票投資上虧損之30,000元
    一節，則為被告所否認，而觀諸卷附系爭自白書影本第1行
    雖有關於「3萬晶華輸說要算我的」之記載，其文義僅足
    以說明原告當時有要求被告負擔此數額虧損，由後續之該筆
    結算內容均未再列入此筆款項而論，尚難憑系爭自白書之記
    載即認被告確有同意負擔此款項，況且，縱使原告此部分主
    張屬實，以原告所述情節亦屬被告斯時有同意無償贈與此款
    項與原告之關係，以此情由復難認有何屬民法第407條第2項
    所規定履行道德上義務而為贈與之情況下，民法第408條第1
    項既已規定贈與物之權利未移轉前，贈與人得撤銷其贈與之
    規定，被告事後反悔並辯稱其得撤銷此贈與，仍與該規定相
    符，則此30,000元款項之贈與既為被告所撤銷，原告自已不
    得再請求被告給付，至於原告就附表編號1.所示之全部利息
    請求部分，縱使在簽立系爭自白書時被告曾有同意無償給付
    此利息而有贈與之約定，亦同因被告事後反悔而撤銷此贈與
    關係，其亦毋庸對原告負給付義務，是原告就附表2編號1.
    所示請求之本金及利息，均無理由。
  (2)關於附表2編號2.者，原告主張被告有向其借款23,000元一
    節，被告雖自認原告初始確有交付此數額款項，惟辯稱嗣後
    原告又索回欲支付其姐燙髮費用7,000元、原告打麻將輸錢
    8,000元二筆，目前僅積欠8,000元，原告則否認被告有清償
    此2筆款項，依民事訴訟法第277條前段關於當事人主張有利
    於己之事實者，就其事實有舉證責任之規定，被告自應就所
    辯稱嗣後有先清償7,000元、8,000等情舉證以實其說，而觀
    諸原告所提出系爭自白書影本第8行固有載及被告表示欲就
    此筆借款扣除原告之姐燙髮費7,000元之內容，以此係被告
    央求原告之母調解兩造糾紛時由被告單方面所書寫之文件，
    確切內容並未曾與原告逐一核對，尚難憑此謂被告確有清償
    其中7,000元，遑論關於被告所辯稱清償之8,000元部分，被
    告在自行書寫之系爭自白書中亦有記載不將此列入清償扣除
    ，更難謂被告縱有交付8,000元與原告，斯時係在原告同意
    下作為清償此必借款之用，被告復稱就此2筆數額之清償事
    實，其並未能提出其他證據證明之，自難認被告就有清償其
    中15,000元者已舉證證明之，其辯稱應扣除此數額，即無足
    採，是原告請求被告尚應清償此筆借款23,000元，應屬有據
    。進而，關於原告就此筆借款主張被告有同意按年息20%計
    付利息，故其得請求如附表編號2.所示計息期間之利息共計
    7,000元者，雖然被告否認有同意給付此利息，但觀諸被告
    在系爭自白書中確有書明同意按25%計息之內容，有系爭自
    白書第11行之記載可按，原告主張被告有同意計付利息且以
    年息20%請求者，應在被告同意給付之利息範圍且亦無違民
    法第205條關於約定利率，超過週年百分之二十者，債權人
    對於超過部分之利息，無請求權之規定，但依原告在本件所
    請求之計息期間計算後，被告應給付之利息數額應為3,846
    元（計算方式詳如附表2編號2.所示），原告就逾此數額外
    之利息請求，則不應准許之。
  (3)關於附表2編號3.者，原告主張被告斯時有因股票虧損此數
    額而向原告借款計56,811元者，業為被告所自認，並與系爭
    自白書之記載內容相符，至於被告另辯稱其嗣後有清償其中
    30,000元者，則為原告所否認，被告自應就此舉證以實其說
    ，而系爭自白書上雖有被告所稱清償30,000元之內容，如前
    述，此僅屬被告單方面所製作而不足為有利被告之認定，在
    被告復未能提出其他證據證明之情況下，自難認被告此部分
    所辯可採，原告請求被告應清償此筆借款56,811元，即為有
    理。而關於原告主張此筆借款被告曾同意以年息20%計付一
    事，雖為被告所否認，參諸被告在系爭自白書中確有書明同
    意按20%計息之內容，有系爭自白書第16行之記載供佐，原
    告自得請求被告在如附表所示計息期間內按年息20%計付利
    息，且原告所請求之利息數額3,189元尚在被告依約應付利
    息之範圍內（計算方式詳如附表2編號3.所示），自應准許
    之。
  (4)關於附表2編號4.者，原告主張因其投資有虧損137,634元，
    被告有同意為原告負擔此虧損，而被告就類似投資之虧損
    69,559則改由原告負擔（此筆款項即為附表2編號8.者）等
    事實，被告僅陳稱斯時原告確有如此要求，其並因此有簽發
    面額200,000元本票交付原告，但斯時其係因原告表示要分
    手不得已才簽發交付本票，並未同意負擔該筆虧損款，其僅
    同意負擔自行虧損之款項等語，依民事訴訟法第277條前段
    關於當事人主張有利於己之事實者，就其事實有舉證責任之
    規定，原告自應舉證證明被告斯時確有同意為其負擔此筆虧
    損債務，而觀諸原告所提出系爭自白書影本第1頁末被告僅
    係記載原告要求被告負責此虧損，原告則負責被告之虧損，
    不然就分手等內容，尚難憑此認被告有明確表示為原告負擔
    此筆虧損款，遑論由其後被告記載此筆款項之計算明細，亦
    均僅涉及被告自行虧損之69,559元部分，絲毫未算入原告所
    主張此筆虧損款，自難憑此謂被告斯時確有同意負擔此虧損
    款，原告復未能提出其他證據證明此情，則其主張被告有同
    意負擔此筆款項而請求被告如數給付，自不足採，至於其就
    此筆款項所請求被告計付之利息，同非有據。
  (5)關於附表2編號5.者，原告主張其為被告購買手機而支付費
    用13,200元，被告並有同意給付此筆款項與原告者，既為被
    告所自認，其請求被告如數給付，即有理由。
  (6)關於附表2編號6.者，原告主張被告有向其借款5,000元一事
    ，業經被告自認在卷，原告自得請求被告如數給付。
  (7)關於附表2編號7.者，原告主張被告有向其借款3,000元之事
    實，被告固不爭執，惟辯稱嗣後其曾幫原告代付40,000元，
    斯時即有約明以此抵償積欠原告之此筆3,000元借款一節，
    則為原告所否認，依前揭規定意旨，被告自應就此舉證以實
    其說，然被告已稱其並無任何清償證據可提出，其辯稱已清
    償完畢者，即無依據，原告請求其如數給付，為有理由。
  (8)關於附表2編號8.者，原告主張被告因投資所虧損64,559元
    ，有向其借得如此數額款項一節，被告於99年12月28日本院
    最後言詞辯論期日固否認此情，惟其在本院99年11月23日言
    詞辯論期日就前述附表2編號4.所示款項為抗辯時，即有承
    認此情，僅係辯稱就此嗣後已有清償原告16,335元及經其友
    人代付原告而為清償，再觀諸系爭自白書第1頁倒數第3行被
    告亦有記載確有此虧損，第2頁上方並以約略之70,000元計
    算此筆款項，均可見原告主張被告斯時有向其借入此數額款
    項者，較為可信，至於被告另辯稱有先後清償16,335元、
    28,000元者，除其中清償款28,000元者，業據原告於本院99
    年11月23 日言詞辯論期日陳稱確已收到此筆款項，且受領
    原因是被告清償用途外，就另筆清償款16,335元者，則為原
    告所否認，被告復稱未能提出任何證據證明有此筆清償情形
    ，自難認被告所辯亦有清償其中16,335元一事屬實，惟原告
    復自承被告就此筆欠款共計已有清償38,030元而予以扣除，
    是扣除前述原告所陳稱被告共清償38,030元後，原告主張被
    告就此尚應清償其借款本金31,529元（69,559－38,030＝41
    ,559），自應准許之。進而，原告就此復主張被告有同意以
    年息20%計付利息一事，雖為被告所否認，參諸被告在系爭
    自白書中確有書明同意按25%計息之內容，有系爭自白書第2
    頁第6行之記載可參，原告主張被告有同意計付利息且以年
    息20%請求者，應在被告同意給付之利息範圍且亦無違民法
    第205條關於約定利率，超過週年百分之二十者，債權人對
    於超過部分之利息，無請求權之規定，但依原告在本件所請
    求之計息期間計算後，關於自98年10月19日起至本院事實審
    言詞辯論終結時即99年12月28日止被告應給付之利息數額應
    為7,549元（計算方式詳如附表編號8.所示），而其餘迄原
    告所主張計算至100年10月10日止之利息部分，則在被告清
    償時即無庸再給付利息，是原告就此本金31,529元部分其餘
    利息之請求，則僅在此本金數額者自99 年12月29日起迄被
    告於100年10月10日前清償之日或至100年10月10日止，按年
    息20%計算之利息範圍，為有理由，逾此範圍外者則不應准
    許之。
四、從而，原告依與被告間之借款及負擔虧損款約定等法律關係
    ，請求被告給付其如附表2所示款項共計147,124元（本金13
    2,540元，利息14,584元），及其中31,529元自99年12月29
    日起至被告於100年10月10日前清償之日或100年10月10日止
    ，按年息20%計算之利息，為有理由，應予准許。至於逾上
    開數額部分，則無理由，應予駁回。
五、兩造其餘之攻擊或防禦方法及證據，經本院斟酌後，認為均
    不足以影響本判決之結果，自無逐一詳予論駁之必要，併此
    敘明。
六、兩造均陳明願供擔保請准宣告假執行或免為假執行，關於原
    告勝訴部分，核與民事訴訟法第390條第2項、第392條規定
    相符，爰分別酌定相當之擔保金額准許之。至於原告敗訴部
    分，其假執行之聲請即因而失所依附，則不應准許之。
七、訴訟費用負擔之依據：民事訴訟法第79 條。
中    華    民    國    100    年    1    月    13    日
                  民事第七庭    法  官  林麗真
以上正本係照原本作成。
如對本判決上訴，須於判決送達後20日內向本院提出上訴狀。如
委任律師提起上訴者，應一併繳納上訴審裁判費。
中    華    民    國    100    年    1    月    13    日
                                書記官  黃靖雅
附表1：
┌──┬───────┬────┬────┬────┬─────┬────┐
│編號│本金（新台幣）│利率    │約定利息│借款日期│約定還款日│本票擔保│
├──┼───────┼────┼────┼────┼─────┼────┤
│01  │190,000元     │10.53%  │20,000元│98.06.23│無        │有      │
├──┼───────┼────┼────┼────┼─────┼────┤
│02  │23,000元      │20%     │7,000元 │98.07.20│無        │有      │
├──┼───────┼────┼────┼────┼─────┼────┤
│03  │56,811元      │20%     │11,362元│98.08.23│無        │有      │
├──┼───────┼────┼────┼────┼─────┼────┤
│04  │137,634元     │20%     │62,366元│98.10.24│無        │有      │
├──┼───────┼────┼────┼────┼─────┼────┤
│05  │13,200元      │20%     │25,000元│98.12.13│無        │無      │
├──┼───────┼────┤        ├────┼─────┼────┤
│06  │5,000元       │20%     │        │98.12   │無        │無      │
├──┼───────┼────┤        ├────┼─────┼────┤
│07  │3,000元       │20%     │        │99.01.13│無        │無      │
├──┼───────┼────┼────┼────┼─────┼────┤
│08  │69559元       │20%     │30441   │        │          │有      │
└──┴───────┴────┴────┴────┴─────┴────┘
附表2：
┌──┬────┬────┬─────┬─────┬──────────────────────┬───────────────────┐
│編號│本金（新│原告主張│原告自認被│原告請求被│      利息（四捨五入）                      │本院認被告應給付之本金及利息          │
│    │台幣）  │之約定利│告已清償之│告應付之本├───────┬───┬──────────┤                                      │
│    │        │息（新台│金額（新台│金（新台幣│原告主張之計息│利率  │利息金額（新台幣）  │                                      │
│    │        │幣）    │幣）      │）        │期間          │      │                    │                                      │
├──┼────┼────┼─────┼─────┼───────┼───┼──────────┼───────────────────┤
│01  │190,000 │10,000元│160,000元 │ 30,000元 │98年6月10日至 │10.53 │(一)月息：10.53%÷12＝│無。                                  │
│    │元      │        │          │          │99年3月10日止 │%     │        0.008775    │                                      │
│    │        │        │          │          │              │      │(二)請求利息之月數：  │                                      │
│    │        │        │          │          │              │      │  9＋1/30＝271/30   │                                      │
│    │        │        │          │          │              │      │(三)金額：            │                                      │
│    │        │        │          │          │              │      │  110,000元×271/30 │                                      │
│    │        │        │          │          │              │      │  ×0.008775＝8719  │                                      │
├──┼────┼────┼─────┼─────┼───────┼───┼──────────┼───────────────────┤
│02  │23,000元│7,000元 │0元       │23,000元  │98年6月10日至 │20%   │(一)月息：20%÷12＝   │本金23,000元。                        │
│    │        │        │          │          │99年4月10日止 │      │        0.016666    │利息3,846元（以年息20%、原告請求利息月│
│    │        │        │          │          │              │      │(二)請求利息之月數：  │數為10＋1/30計算，即23,000元×301/30×│
│    │        │        │          │          │              │      │  10＋1/30＝301/30  │《20%÷12》＝3,846）。                │
│    │        │        │          │          │              │      │(三)金額：            │                                      │
│    │        │        │          │          │              │      │  16,000元×301/30×│                                      │
│    │        │        │          │          │              │      │  0.016666＝2675    │                                      │
├──┼────┼────┼─────┼─────┼───────┼───┼──────────┼───────────────────┤
│03  │56,811元│3,189元 │0元       │56,811元  │98年8月17日至 │20%   │(一)月息：20%÷12＝   │本金56,811元。                        │
│    │        │        │          │          │99年7月10日止 │      │        0.016666    │利息3,189元。（以年息20%、原告請求利息│
│    │        │        │          │          │              │      │(二)請求利息之月數：  │月數10＋24 /30計算，即56,811元×324/30│
│    │        │        │          │          │              │      │  10＋24/30＝324/30 │×《20%÷12》＝10,226元，原告僅請求其 │
│    │        │        │          │          │              │      │(三)金額：            │中3,189元）。                         │
│    │        │        │          │          │              │      │  26,811元×324/30  │                                      │
│    │        │        │          │          │              │      │  ×0.016666＝4814  │                                      │
├──┼────┼────┼─────┼─────┼───────┼───┼──────────┼───────────────────┤
│04  │137,634 │62,366元│0元       │137,400元 │98年9月28日至 │20%   │(一)月息：20%÷12＝   │無。                                  │
│    │元      │        │          │          │100年5月10日止│      │        0.016666    │                                      │
│    │        │        │          │          │              │      │(二)請求利息之月數：  │                                      │
│    │        │        │          │          │              │      │  19＋14/30＝584/30 │                                      │
│    │        │        │          │          │              │      │(三)金額：            │                                      │
│    │        │        │          │          │              │      │  26,811元×584/30  │                                      │
│    │        │        │          │          │              │      │  ×0.016666＝8698  │                                      │
├──┼────┼────┼─────┼─────┼───────┼───┼──────────┼───────────────────┤
│05  │13,200元│0元     │0元       │13,200元  │              │      │                    │13,200元。                            │
├──┼────┼────┼─────┼─────┼───────┼───┼──────────┼───────────────────┤
│06  │5,000元 │0元     │0元       │5,000元   │              │      │                    │5,000元。                             │
├──┼────┼────┼─────┼─────┼───────┼───┼──────────┼───────────────────┤
│07  │3,000元 │0元     │0元       │3,000元   │              │      │                    │3,000元。                             │
├──┼────┼────┼─────┼─────┼───────┼───┼──────────┼───────────────────┤
│08  │69,559元│30,441元│38,030元  │31,529元  │98年10月19日至│20%   │                    │本金31,529元。                        │
│    │        │        │          │          │100年10月10日 │      │                    │利息7,549元（以年息20%、原告請求利息月│
│    │        │        │          │          │止            │      │                    │數中關於98年10月19日至99年12月28日部分│
│    │        │        │          │          │              │      │                    │14＋11/30計算，即31,529元×431/30×《 │
│    │        │        │          │          │              │      │                    │20%÷12》＝9,951），及本金31,529元自99│
│    │        │        │          │          │              │      │                    │年12月29日起至被告於100年10月10日前之 │
│    │        │        │          │          │              │      │                    │清償日或100年10月10日止，按年息20%計算│
│    │        │        │          │          │              │      │                    │之利息。                              │
├──┼────┼────┼─────┼─────┼───────┼───┼──────────┼───────────────────┤
│共計│498,204 │112,996 │198,030元 │299,940元 │              │      │                    │被告共應給付原告147,124元（本金132,540│
│    │元      │元      │          │          │              │      │                    │元，利息14,584元），及其中31,529元自99│
│    │        │        │          │          │              │      │                    │年12月29日起至被告於100年10月10日前清 │
│    │        │        │          │          │              │      │                    │償之日或100年10月10日止，按年息20%計算│
│    │        │        │          │          │              │      │                    │之利息。                              │
└──┴────┴────┴─────┴─────┴───────┴───┴──────────┴───────────────────┘